【裁判字號】    97,審小上,93
【裁判日期】    970905
【裁判案由】    損害賠償 等
【裁判全文】
台灣高雄地方法院民事裁定            97年度審小上字第93號
上  訴  人  乙○○
被上訴人    慶豐商業銀行股份有限公司
法定代理人  甲○○
上列當事人間請求損害賠償事件，上訴人對於民國97年7 月8 日
本院高雄簡易庭97年度雄小字第3928號第一審判決提起上訴，本
院裁定如下：
    主    文
上訴駁回。
第二審訴訟費用新台幣壹仟伍佰元由上訴人負擔。
    理    由
一、按對於小額程序第一審判決之上訴，非以其違背法令為理由
    ，不得為之；又上訴狀內應記載上訴理由，表明下列各款事
    項：1.原判決所違背之法令及其具體內容。2.依訴訟資料可
    認為原判決有違背法令之具體事實，民事訴訟法第436 條之
    24第2 項、第436 條之25分別定有明文。故對小額訴訟程序
    之第一審判決提起上訴時，其上訴狀或理由書應具體指摘原
    判決有何不適用法規或適用法規不當之情形，並揭示該法規
    之條項或其內容；若係成文法以外之法則，應揭示該法則之
    旨趣；倘為司法院解釋或最高法院之判例，則應揭示該判解
    之字號或其內容；如依民事訴訟法第469 條第1 款至第5 款
    所列情形為理由時，其上訴狀或理由書應揭示合於該條款之
    事實。如其上訴狀未依此項方法表明理由，其上訴即不合法
    ，應駁回其上訴。
二、上訴意旨略以：原審包庇被上訴人自家會計、和解自由，違
    背民法公平公序、公平比例等法理；原審就任何自由契約，
    詐騙，不公平等各式契約為裁判，應依公正原則（從輕原則
    ）或民法第227 之2 的變更或酌減，不可拒絕，故原審違背
    法令；又請求從輕依訴外人萬泰銀行所給與之清償方案償還
    帳款云云。然查︰
    (一)上訴人起訴主張乃以伊積欠被上訴人信用卡消費帳款債務
      共新台幣（下同）78874 元未清償，嗣於民國95年7 月間
      伊與被上訴人所委託之訴外人聯合財信資產管理股份有限
      公司協議總金額共83000 元，按12期償還成立，伊已繳納
      2 期分期款共12600 元，而被上訴人不同意比照其他行庫
      給與伊折扣，亦不同意伊再繳納5000元即可結清，造成伊
      精神上痛苦，爰依侵權行為法律關係，訴請被上訴人賠償
      精神慰撫金5 萬元等情，經原審言詞辯論終結，判決上訴
      人起訴主張為無理由而駁回。
    (二)細繹本件上訴意旨，就原判決有如何違背法令及其具體內
      容，或依訴訟資料可認為原判決有違背法令之具體事實等
      情，並未為任何之記載及主張。則依前開規定及說明，上
      訴人提起本件上訴為不合法，應予駁回。
    (三)至上訴人若就伊與被上訴人間之信用卡消費帳款債務有何
      清償方案提出，應另向被上訴人再為協商，實與本件上訴
      無涉，併此說明。另上訴理由尚指稱可依民法第227 條之
      2 「變更或酌減」云云，經核兩造間之上開債款實與民法
      第227 條之2 有關契約成立後情事變更之衡平規定無關，
      上訴人此部分主張，尚有誤解，末此敘明。
三、復按於小額訴訟之上訴程序，法院為訴訟費用之裁判時，應
    確定其費用額，民事訴訟法第436 條之19第1 項、第436 條
    之32第1 項定有明文。本件第二審裁判費用為1,500 元，應
    由上訴人負擔，爰併為裁定如主文第二項所示。
據上論結，本件上訴為不合法，依民事訴訟法第436 之32第1 項
、第2 項、第436 條之19第1 項、第444 條第1 項前段、第95條
、第78條，裁定如主文。
中    華    民    國    97    年    9     月    5     日
            民事第二庭  審判長法  官  林紀元
                              法  官  秦慧君
                              法  官  劉定安
以上正本係照原本作成。
本裁定不得抗告。
中    華    民    國    97    年    9     月    5     日
                              書記官  楊雅蘭


司法院資訊處製作；財團法人民間司法改革基金會備份。
